臺灣花蓮地方法院刑事判決　　　　　　　 96年度易字第347號
公　訴　人　臺灣花蓮地方法院檢察署檢察官
被　　　告　乙○○
上列被告因違反家庭暴力防治法案件，經檢察官提起公訴（96年
度偵字第3729號），本院判決如下：
    主  文
乙○○違反法院依家庭暴力防治法所為禁止實施家庭暴力之民事
通常保護令裁定，處有期徒刑肆月，如易科罰金，以新臺幣壹仟
元折算壹日，減為有期徒刑貳月，如易科罰金，以新臺幣壹仟元
折算壹日。又違反法院依家庭暴力防治法所為禁止實施家庭暴力
之民事通常保護令裁定，處有期徒刑肆月，如易科罰金，以新臺
幣壹仟元折算壹日，減為有期徒刑貳月，如易科罰金，以新臺幣
壹仟元折算壹日。又違反法院依家庭暴力防治法所為禁止實施家
庭暴力之民事通常保護令裁定，處有期徒刑肆月，如易科罰金，
以新臺幣壹仟元折算壹日，減為有期徒刑貳月，如易科罰金，以
新臺幣壹仟元折算壹日。又違反法院依家庭暴力防治法所為禁止
實施家庭暴力之民事通常保護令裁定，處有期徒刑肆月，如易科
罰金，以新臺幣壹仟元折算壹日，減為有期徒刑貳月，如易科罰
金，以新臺幣壹仟元折算壹日。應執行有期徒刑伍月，如易科罰
金，以新臺幣壹仟元折算壹日。
    事實及理由
一、本院認定之犯罪事實除犯罪事實欄第1 行補充「乙○○係丙
    ○○之配偶，兩人間具有家庭暴力防治法第3條第1款所定之
    家庭成員關係」，第1行「法」後應補充「院」及第19行「
    噴火」後應補充「及以鎚子鎚打」等字外，其餘與檢察官起
    訴書（如附件）之記載相同，茲引用之。
二、證據名稱：
（一）錄音光碟2片、錄音譯文6紙、照片3張。
（二）本院95年度家護字第39號民事通常保護令、本院95年度易
      字第161號刑事判決影本。
（三）本院所屬民間公證人許正次事務所95年度花院民公正字第
      0823號公證書影本。
（四）告訴人丙○○於偵訊及本院審理時之證述。
（五）被告乙○○於本院最後言詞辯論時之自白。
三、應適用之法條：
（一）被告於本案行為後，家庭暴力防治法業於民國96年3月28
      日修正公布，並於同年月30日起生效施行。修正前家庭暴
      力防法治法第13條第2 項關於法院核發通常保護令之要件
      及內容等規定，以及修正前第50條關於違反保護令罪之處
      罰規定，已分別移置於修正後第14條第1項及第61 條；惟
      就違反法院民事通常保護令裁定，係犯該法之違反保護令
      罪部分，其構成要件及法定刑度均無變更，僅係單純條號
      及文字之修正，不影響可罰性之範圍，不生行為後法律變
      更須比較新、舊法之問題，應依一般法律適用原則，依現
      行法即修正後之規定論處。又按家庭暴力防治法所稱家庭
      暴力者，謂家庭成員間實施身體或精神上不法侵害之行為
      ；所稱家庭暴力罪者，謂家庭成員間故意實施家庭暴力行
      為而成立其他法律所規定之犯罪，此為家庭暴力防治法第
      2條第1、2項所明定。是核被告於96年1月間某日以噴槍及
      鎚子毀損丙○○所有之招牌，致令不堪使用之行為，係犯
      家庭暴力防治法第61 條第1款之違反保護令罪（檢察官起
      訴書誤載修正前家庭暴力防治法第50 條第1款，應予更正
      ）、刑法第354 條之毀損罪，被告一行為，同時觸犯違反
      保護令罪、毀損罪，係一行為觸犯數罪名之想像競合犯，
      應依刑法第55條之規定，從一重違反保護令罪處斷。又被
      告分別於96年2月8日凌晨零時55分許、同年月12日11時34
      分許、同年月24日16時17分許，以言語恐嚇危害丙○○之
      生命、身體之行為，均係犯家庭暴力防治法第61條第1 款
      之違反保護令罪（檢察官起訴書誤載修正前家庭暴力防治
      法第50條第1 款，應予更正），被告以一行為觸犯違反保
      護令罪及恐嚇罪，均為裁判上一罪之想像競合犯，均應從
      一重論以違反保護令罪，其所犯上開4 罪間，犯意各別，
      行為互殊，應予分論併罰。
（二）本院審酌被告前同樣因違反通常保護令之犯行，經本院判
      處有期徒刑3月，緩刑2年確定（見卷附臺灣高等法院被告
      前案紀錄表），於緩刑期間仍不知悔改，收受本院核發之
      通常保護令後，未遵守保護令之內容，又再因財產問題與
      告訴人發生爭執，以言語恐嚇告訴人及毀損他人之物，惡
      性不輕，及其於本院審理中已知悔悟，態度尚稱良好等一
      切情狀，分別量處如主文所示之刑，並均諭知易科罰金之
      折算標準。至被告用以毀損丙○○所有招牌之噴槍及捶子
      等物並未扣案，且無證據證明係被告所有之物，亦均非屬
      違禁物，爰不予宣告沒收。
（三）又中華民國九十六年罪犯減刑條例業於96年6 月15日經立
      法院三讀通過，並自96年7 月16日施行，而被告本件犯罪
      之時間均在96年4 月24日以前，合於中華民國九十六年罪
      犯減刑條例第2 條第1項第3款之規定，應各減其宣告刑二
      分之一及諭知易科罰金之折算標準，並就其所犯上開4 罪
      之刑定其應執行之刑，並諭知減刑後之易科罰金折算標準
      ，以示懲儆。
（四）依刑事訴訟法第299條第1項前段、第310條之1，家庭暴力
      防治法第61條第1款，刑法第11條前段、第305條、第354
      條、第55條、第51條第5款、第41條第1項前段，刑法施行
      法第1條之1，中華民國九十六年罪犯減刑條例第2條1項第
      3款、第7條、第9條，判決如主文。
本案經檢察官甲○○到庭執行職務。
中　　華　　民　　國　　96　　年　　11　　月　　16　　日
　　　　　　      刑事第三庭    法  官  許乃文
上列正本證明與原本無異。
如對本判決不服，應於送達後10日內，向本院提出上訴狀（上訴
狀應記載具體上訴理由並應抄附繕本）告訴人或被害人如對於本
判決不服者，應具備理由請求檢察官上訴，其上訴期間之計算係
以檢察官收受判決正本之日期為準。
中　　華　　民　　國　　96　　年　　11　　月　　16　　日
                                書記官
附錄本判決論罪之法律條文：
家庭暴力防治法第61條：
違反法院依第14條第1項、第16條第3項所為之下列裁定者，為本
法所稱違反保護令罪，處3年以下有期徒刑、拘役或科或併科新
臺幣10萬元以下罰金：
一、禁止實施家庭暴力。
二、禁止騷擾、接觸、跟蹤、通話、通信或其他非必要之聯絡行
    為。
三、遷出住居所。
四、遠離住居所、工作場所、學校或其他特定場所。
五、完成加害人處遇計畫。
中華民國刑法第305條：
以加害生命、身體、自由、名譽、財產之事，恐嚇他人致生危害
於安全者，處2年以下有期徒刑、拘役或3百元以下罰金。
中華民國刑法第354條：
毀棄、損壞前二條以外之他人之物或致令不堪用，足以生損害於
公眾或他人者，處2年以下有期徒刑、拘役或5百元以下罰金。
